【裁判字號】    89,台上,7289
【裁判日期】    891130
【裁判案由】    偽造文書等罪
【裁判全文】
最高法院刑事判決                              八十九年度台上字第七二八九號
    上  訴  人  甲○○
右上訴人因偽造文書等罪案件，不服台灣高等法院中華民國八十九年八月二十二日第
二審判決（八十八年度上訴字第二二三九號，起訴案號：台灣板橋地方法院檢察署八
十六年度偵字第二一七一六號），提起上訴，本院判決如左：
    主  文
上訴駁回。
    理  由
一行使偽造私文書部分：
按刑事訴訟法第三百七十七條規定，上訴於第三審法院，非以判決違背法令為理由，
不得為之。是提起第三審上訴，應以原判決違背法令為理由，係屬法定要件。如果上
訴理由狀並未依據卷內訴訟資料，具體指摘原判決不適用何種法則或如何適用不當，
或所指摘原判決違法情事，顯與法律規定得為第三審上訴理由之違法情形，不相適合
時，均應認其上訴為違背法律上之程式，予以駁回。本件原判決綜合調查證據之結果
，認上訴人甲○○共同並牽連犯有刑法第二百十六條第二百十條行使偽造私文書，足
以生損害於他人罪，第二百十二條變造特種文書罪，及同法第三百二十條第一項竊盜
罪之事實，因而撤銷第一審關於上訴人此部分之科刑判決，改判仍依牽連犯關係，從
一重之前罪處斷，處有期徒刑拾月；變造之孫立忠身分證（貼甲○○照片）影本壹紙
，偽造之「孫立忠」、「天和牙醫診所」印章各壹枚，及如原判決附表所示之印文、
署押均沒收，已詳認定犯罪事實之依據及憑以認定之理由，並對上訴人否認犯罪之
辯詞，如何不足採信，均已依據卷內資料予以指駁及說明。上訴意旨謂：開設甲存支
票帳戶，須經開戶銀行嚴謹徵信過程，不可能但憑一紙貼有「甲○○」人頭之身分證
影本，即可開戶領得支票，故可預見至中國信託商業銀行板橋分行開設甲存帳戶者，
為被害人孫立忠本人。原審雖查明孫立忠自民國七十九年五月十三日出境後未再入境
，然一人以多種身分出入境事所恒有，亦不能執此即認本件開戶申領支票資料非孫立
忠所為。況上訴人與彭雲清僅為泛泛之交，自無甘冒刑責，而變造身分證供彭雲清使
用之理等語，係就原判決已詳為論斷與說明之事項，再為事實上之爭執，殊非適法之
第三審上訴理由。又依原判決所確認之事實，上訴人竊得孫立忠之身分證及「天和牙
醫診所」之醫療機構開業執照影本後，分別予以變造，再由彭雲清偽造「支票存款開
戶申請書」，持向前開板橋分行申辦開戶領用支票，因認上訴人共同並牽連犯有行使
偽造私文書、變造特種文書及竊盜罪，乃依牽連犯關係，從一重論處共同行使偽造私
文書罪刑，其適用法則洵無違誤。此外，上訴人徒憑己意，對原審職權之適法行使及
原判決理由已詳為論斷之事項，任意爭辯，顯與法定上訴第三審之形式要件不符，其
此部分之上訴違背法律上之程式，應予駁回。
二竊盜部分：
按刑事訴訟法第三百七十六條所列各罪之案件，經第二審判決者，不得上訴於第三審
法院，觀諸該法條之規定自明。上訴人甲○○被訴竊盜部分，原判決係維持第一審依
刑法第三百二十條第一項論處罪刑之判決。查該罪名係屬刑事訴訟法第三百七十六條
第二款之案件，既經第二審判決，自不得上訴於第三審法院，上訴人竟就此部分復提
起上訴，顯為法所不許，亦應予駁回。
據上論結，應依刑事訴訟法第三百九十五條前段，判決如主文。
中      華      民      國    八十九    年     十一     月     三十     日
                              最高法院刑事第六庭
                                  審判長法官  謝  家  鶴
                                        法官  洪  文  章
                                        法官  花  滿  堂
                                        法官  陳  世  淙
                                        法官  洪  佳  濱
      右正本證明與原本無異
                                              書  記  官
中      華      民      國    八十九    年     十二     月     十三     日


司法院資訊處製作；財團法人民間司法改革基金會備份。
